
# Defunciones por COVID-19
## Practica 1: Analisis de Dades
### Autors: Miquel Angel Llauger Suau, Albert Moya Nadal i Melcion Ciudad Bosch.

Como la primera variable solo tiene una posible observación al ser un estudio nacional, y entonces no es una variable eliminaremos esta columna y modificamos el nombre de las variables para una mayor comodidad.

```{r, echo=FALSE}
#install.packages("tidyverse", dep=TRUE)
library(tidyverse)
tb_cov <- read.csv("covid.csv", header = TRUE, sep = ";",stringsAsFactors = FALSE);
names(tb_cov) = c("Nacional", "CAut","Cv19","Sex","SemanaDef","DefTotal");
tb_cov <- tb_cov[,-1];
head(tb_cov)
```

Separaremos el data set segun varias variables como el sexo, comAut...


```{r, echo=FALSE}
cov_Hombres = filter(tb_cov, Sex== "Hombres", CAut == "", Cv19 == "Total")
cov_Mujeres = filter(tb_cov, Sex== "Mujeres", CAut== "", Cv19 == "Total")
cov_Total = filter(tb_cov, Sex== "Total", CAut== "", Cv19== "Total")
cov_ComAut = filter(tb_cov, Sex== "Total", CAut!= "", Cv19 == "Total", SemanaDef == "Total")
```

Feim un analisis en funcio de si es covid identificat o no. Tenim els següents posibles valors de la variable Covid.19:

```{r, echo=FALSE}
unique(tb_cov[,2])
```
```{r,echo=FALSE}
cov_Ident = filter(tb_cov, Sex== "Total", CAut == "", Cv19== "Covid-19 Virus identificado")

cov_No.Ident = filter(tb_cov, Sex== "Total", CAut == "", Cv19 == "Covid-19 Virus no identificado (sospechoso)")

cov_Cv19.otros = filter(tb_cov, Sex== "Total", CAut == "", Cv19 == "Otras causas")
```



